臺灣臺中地方法院民事裁定              100年度抗字第182號
抗  告  人  余松岳
相  對  人  陳俊傑
上列抗告人與相對人間因聲請本票裁定事件，抗告人對於中華民
國100年6月17日本院民事庭100年度司票字2769第號裁定提起抗
告，本院裁定如下：
    主  文
抗告駁回。
抗告程序費用新台幣壹仟元由抗告人負擔。
    理  由
一、按執票人向本票發票人行使追索權時，得聲請法院裁定後強
    制執行。票據法第123條定有明文。又本票執票人，依票據
    法第123條規定，聲請法院裁定許可對發票人強制執行，係
    屬非訟事件，此項聲請之裁定，及抗告法院之裁定，僅依非
    訟事件程序，以審查強制執行許可與否，並無確定實體上法
    律關係存否之效力，如發票人就票據債務之存否有爭執時，
    應由發票人提起確認之訴，以資解決，最高法院著有56年台
    抗字第714號、57年台抗字第76號判例可資參照。
二、本件相對人主張：其執有抗告人所簽發如原裁定所示之本票
    4紙（面額計18萬元），並免除作成拒絕證書，詎屆期提示
    未獲付款，爰依票據法第123條規定聲請裁定許可強制執行
    等情，已據其提出本票4紙為證。原裁定予以准許，即無不
    合。
三、抗告意旨略以：伊並未向相對人借款18萬元，且相對人所持
    有之上開本票，不知從何而來？相對人應提出本票影本予抗
    告人查證，並舉證說明其於何時何地取得該本票及如何借錢
    予抗告人以利後續法律途徑之進行，爰依法提起本件抗告等
    語。
四、惟查，相對人依票據法第123條規定，聲請法院裁定對發票
    人即抗告人之財產強制執行，其性質既屬非訟事件，則法院
    僅就系爭本票形式上之要件是否具備予以審查為已足。至於
    相對人如何取得本票及抗告人有無向相對人借款及其金額為
    何，尚非於本件非訟事件程序所得審究，發票人即抗告人就
    此等實體上爭執事項，應依訴訟程序另謀解決，殊不容於本
    件本票裁定程序中為此爭執。從而，抗告人提起本件抗告，
    為無理由，應予駁回。
五、未按對於非訟事件，依法應由關係人負擔費用者，法院裁定
    命關係人負擔時，應一併確定其數額，非訟事件法第24條第
    1 項定有明文。爰依法確定本件抗告程序費用額如主文第2
    項所示。
六、據上論結，本件抗告為無理由，依非訟事件法第46條、第21
    條第2項、第24條第1項、民事訴訟法第495條之1第1項、第
    449條第1項、第78條，裁定如主文。
中    華    民    國   100    年    8     月    17    日
                  民事第一庭    審判長法  官  李悌愷
                                      法  官  周玉蘭
                                      法  官  洪堯讚
以上為正本，係照原本作成。
如不服本裁定，僅得於收受本裁定正本送達後10日內，以適用法
規顯有錯誤為理由，向本院提出再抗告狀（須附繕本一份及繳納
再抗告裁判費新臺幣1,000元），並應同時表明再抗告理由。
中    華    民    國   100    年    8     月    17    日
                                      書記官  陳貴卿